臺灣桃園地方法院刑事判決
111年度審易字第1519號
公  訴  人  臺灣桃園地方檢察署檢察官
被      告  簡茂昌






上列被告因竊盜案件，經檢察官提起公訴（111年度偵字第24495
號），被告於本院準備程序中，就被訴事實為有罪之陳述，經本
院告知簡式審判程序意旨，並聽取當事人之意見後，裁定改依簡
式審判程序審理，判決如下：
    主  文
簡茂昌犯攜帶兇器竊盜未遂罪，處有期徒刑伍月，如易科罰金，
以新臺幣壹仟元折算壹日；扣案之螺絲起子壹支、老虎鉗壹支均
沒收。
    事實及理由
一、本件犯罪事實及證據，除應補充、更正如下外，其餘均引用
    如附件檢察官起訴書之記載：
  ㈠起訴書犯罪事實欄一第8至10行「將該圍牆上交通部民用航空
    局（下稱民航局）所有之電線（價值新臺幣200元，已發還
    ）剪下並竊取之，得手後即騎車離去」更正為「將該圍牆上
    交通部民用航空局（下稱民航局）所有之電線（價值新臺幣
    200元，已發還）徒手拉下而著手竊盜時，即為呂思賢發現
    並通知員警到場查獲而未遂。」
　㈡證據部分補充「被告簡茂昌於本院準備程序及審理中之自白
    」。
二、論罪科刑：  
  ㈠按刑法第321條第1項第3款之攜帶兇器竊盜罪，係以行為人攜
    帶兇器竊盜為其加重條件，此所稱之兇器，乃依一般社會觀
    念足以對人之生命、身體、安全構成威脅，而具有危險性之
    「器械」而言，其種類並無限制，且祇須行竊時攜帶此種具
    有危險性之兇器為已足，並不以攜帶之初有行兇之意圖為必
    要（最高法院79年台上字第5253號判決參照）。查被告簡茂
    昌為本案犯行時所攜帶之螺絲起子、老虎鉗各1支，均係金
    屬製品，自屬質地堅硬，如朝人揮擊，在客觀上足以對他人
    生命、身體、安全造成危險，核均屬兇器無疑。
　㈡按竊盜罪既遂與未遂之區別，應以所竊之物已否移入自己權
    力支配之下為標準，而財物是否已為行為人之「實力支配」
    範圍，應依行為時之客觀環境判斷，若依當時情況，行為人
    之竊取行為已破壞且排斥所有人或持有人對其所有物或持有
    物之支配管領權，使其對物之支配權或監督權根本無法行使
    ，或行使顯有困難，即可謂新的持有支配關係業已建立，竊
    取行為至此即為既遂；如依客觀情形，竊盜行為人如仍身處
    被害人高度掌握的空間內，被害人對於物之支配權或監督權
    尚非完全無法行使，或行使顯有困難，即難謂行為人已穩固
    地建立自己的持有支配關係，應僅成立竊盜未遂罪（臺灣高
    等法院臺南分院102年度上易字第376號判決意旨參照）。
　　查被告於警詢時稱：伊於住宅外牆上看到有電線便將其拉下
    ，並拿出伊的螺絲起子及老虎鉗尋找其他可竊取之電線，這
    時伊聽到外面有人在喊有小偷，伊便向外走，然後警察就來
    了並將伊逮捕等語（詳臺灣桃園地方檢察署111年度偵字第2
    4495號卷〈下簡稱偵卷〉 第13頁反面），核與證人呂思賢於
    警詢時證述之情節大致相符（詳偵卷第43頁），並有桃園市
    政府警察局大園分局刑事案件報告書1份可佐（詳偵卷第3頁
    反面）；次觀系爭遭被告拉下的電線，十分冗長、體積非小
    （詳偵卷第55頁照片），非被告可立即收拾並予以藏匿，且
    本案被告遭查獲之際，該些電線仍呈散亂在地之狀態（同上
    照片），是被告本案雖已著手於竊盜行為，然顯未及將該電
    線置於其穩固的實力支配下，即遭警查獲，應尚未達既遂之
    程度而屬未遂。是核被告所為，係犯刑法第321條第2項、第
    1項第3款之攜帶兇器竊盜未遂罪。起訴書認被告本案已達既
    遂程度，容有未洽；惟因起訴書所指罪名與本院判決認定之
    罪名相同，僅行為態樣有既遂、未遂之分，自毋庸變更起訴
    法條，附此敘明。
  ㈢又被告前於民國110年間，因竊盜案件，經本院以110年度桃
    簡字第498號判決判處有期徒刑4月確定，於111年2月28日執
    行完畢出監，其於徒刑執行完畢後5年內故意再犯本件有期
    徒刑以上罪，此經檢察官於本院準備程序時具體明確指出，
    並說明與本案構成累犯關聯性，以及敘明加重其刑之理由，
    又經本院就此部分使被告陳述意見，被告表示沒有意見在案
    （詳本院卷第69至70頁），並有臺灣高等法院被告前案紀錄
    表附卷可參，是堪認本件被告業已構成累犯，再參照司法院
    大法官釋字第775號解釋意旨，及審酌檢察官敘明加重其刑
    之理由，被告前既已有竊盜犯行，竟再為本件加重竊盜犯行
    ，足顯被告對刑之執行仍不知悔改，其前對刑罰之反應力亦
    屬薄弱，此次加重最低本刑，對其人身自由所為之限制自無
    過苛之侵害，是認就被告為本件加重竊盜犯行，應依刑法第
    47條第1項規定加重其刑。
　㈣再被告本案已著手加重竊盜之行為而未遂，業如上述，爰依
    刑法第25條第2項之規定，按既遂之刑度減輕其刑。末被告
    本案既同有上開刑之加重、減輕事由，自應依法先加後減之
    。
　㈤爰審酌被告身體健全，尚有謀生之能力，竟不思以正當途徑
    賺取所需，反貪圖不法利益，攜帶兇器竊取他人財物，侵害
    他人之財產法益，所為不當，應予懲處；惟念其犯後坦承犯
    行，態度尚可，兼衡其犯罪之動機、目的、手段、情節，並
    考量其於警詢時自陳國中畢業之教育程度、勉持之家庭經濟
    狀況（詳偵卷第13頁）等一切情狀，量處如主文所示之刑，
    並諭知易科罰金之折算標準，以示懲儆。
三、沒收：
　㈠按供犯罪所用、犯罪預備之物或犯罪所生之物，屬於犯罪行
    為人者，得沒收之，刑法第38條第2項前段定有明文。查扣
    案之螺絲起子、老虎鉗各1支，均係被告所有，並供其為本
    案犯行所攜帶，業據被告於警詢時供陳明確（詳偵卷第13頁
    反面），爰依上開規定，予以宣告沒收。
　㈡至遭被告拉下之電線，雖屬其犯罪所得，本應予宣告沒收、
    追徵，然查本案係屬未遂，被告尚未帶走電線即遭警當場查
    獲，且該電線亦已由交通部民用航空局之受託人劉樹朝領回
    ，有贓物認領保管單1紙可考（詳偵卷第41頁），是依刑法
    第38條之1第5項規定不予宣告沒收，併此敘明。
據上論斷，應依刑事訴訟法第273條之1第1項、第299條第1項前
段、第310條之2、第454條第2項，判決如主文。
本案經檢察官楊挺宏提起公訴，檢察官林欣怡到庭執行職務。
中    華    民    國   111    年    11    月    11    日
                     刑事審查庭  法  官  林慈雁
以上正本證明與原本無異。
如不服本判決應於收受判決後20日內向本院提出上訴書狀，並應
敘述具體理由。其未敘述上訴理由者，應於上訴期間屆滿後20日
內向本院補提理由書（均須按他造當事人之人數附繕本）「切勿
逕送上級法院」。
                                 書記官  吳秉翰
中    華    民    國   111    年    11    月    11    日
附錄本案論罪科刑法條全文： 
刑法第321條
犯前條第1項、第2項之罪而有下列情形之一者，處6月以上5年以
下有期徒刑，得併科50萬元以下罰金：
一、侵入住宅或有人居住之建築物、船艦或隱匿其內而犯之。
二、毀越門窗、牆垣或其他安全設備而犯之。
三、攜帶兇器而犯之。
四、結夥三人以上而犯之。
五、乘火災、水災或其他災害之際而犯之。
六、在車站、港埠、航空站或其他供水、陸、空公眾運輸之舟、
    車、航空
    機內而犯之。
前項之未遂犯罰之。

附件：
臺灣桃園地方檢察署檢察官起訴書
                                    111年度偵字第24495號
　　被　　　告　簡茂昌　男　53歲（民國00年0月00日生）
　　　　　　　　　　　　籍設桃園市○○區○○○街000號
                         （桃園○○○○○○○○○）
                        居桃園市○○區○○路0段000號6樓
　　　　　　　　　　　　國民身分證統一編號：Z000000000號
上列被告因竊盜案件，業經偵查終結，認應提起公訴，茲將犯罪
事實及證據並所犯法條敘述如下：
　　　　犯罪事實
一、簡茂昌前因竊盜案件，經臺灣桃園地方法院以110年度桃簡
    字第498號判決判處有期徒刑4月確定，於民國111年2月28日
    執行完畢出監。詎其仍不知悔改，於111年4月21日下午2時5
    0分許，騎乘車牌號碼000-0000號普通重型機車，行經桃園
    市○○區○○路000號住宅圍牆外，趁四下無人之際，意圖為自
    己不法之所有，基於加重竊盜之犯意，持客觀上足以威脅人
    生命、身體、安全，可當作兇器使用之螺絲起子、老虎鉗，
    將該圍牆上交通部民用航空局（下稱民航局）所有之電線（
    價值新臺幣200元，已發還）剪下並竊取之，得手後即騎車
    離去。
二、案經桃園市政府警察局大園分局報告偵辦。
　　　　證據並所犯法條
一、上揭犯罪事實，業據被告簡茂昌於警詢及偵訊時坦承不諱，
    核與證人呂思賢、證人即民航局聘僱之保全人員劉樹朝於警
    詢中之證述情節相符，並有刑案現場照片4張、桃園市政府
    警察局大園分局扣押筆錄、扣押物品目錄表、贓物任領保管
    單各1份等附卷可憑，被告犯嫌堪以認定。
二、核被告所為，係犯刑法第321條第1項第3款之攜帶兇器加重
    竊盜罪嫌。
三、依刑事訴訟法第251條第1項提起公訴。
　　此　致
臺灣桃園地方法院
中　　華　　民　　國　 111　　年　　6 　　月　　30　　日
                              檢  察  官      楊挺宏 
本件正本證明與原本無異
中　　華　　民　　國　 111　　年　　7 　　月　　5 　　日
                              書  記  官      吳鎮德
所犯法條：
中華民國刑法第321條
犯前條第1項、第2項之罪而有下列情形之一者，處6月以上5年以
下有期徒刑，得併科50萬元以下罰金：
一、侵入住宅或有人居住之建築物、船艦或隱匿其內而犯之。
二、毀越門窗、牆垣或其他安全設備而犯之。
三、攜帶兇器而犯之。
四、結夥三人以上而犯之。
五、乘火災、水災或其他災害之際而犯之。
六、在車站、港埠、航空站或其他供水、陸、空公眾運輸之舟、
    車、航空機內而犯之。
前項之未遂犯罰之。